臺灣高等法院刑事判決
111年度上易字第871號
上  訴  人  
即  被  告  楊靜子



上列上訴人因竊盜案件，不服臺灣新竹地方法院110年度易字第8
27號，中華民國111年3月7日第一審判決（起訴案號：臺灣新竹
地方檢察署110年度偵字第6691號），提起上訴，本院判決如下
：
    主  文
上訴駁回。
    事  實
一、楊靜子於民國110年3月15日晚間8時30分許，意圖為自己不法
    之所有，基於竊盜之犯意，前往位在新竹縣○○市○○街000號
    之梵特絲男女服飾館（下稱梵特絲服飾館）內，以假意至更
    衣間試穿衣物之手法，將梵特絲服飾館負責人古玫鈴所管領
    價值新臺幣（下同）1,280元之粉紅色運動套裝1套（含背心
    、外套及褲子）先行攜入試衣間，復將該運動套裝置放在其
    隨身攜帶之手提袋內後，即逕自離開梵特絲服飾館，楊靜子
    以此方式竊取該運動套裝1套得逞。嗣古玫鈴發現上開運動
    套裝遭竊，經調閱監視器後報警處理，始循線查悉上情。
二、案經古玫鈴訴由新竹縣政府警察局竹北分局報請臺灣新竹地
    方檢察署檢察官偵查起訴。
    理  由
壹、證據能力部分：
一、按被告以外之人（包括證人、鑑定人、告訴人、被害人及共
    同被告等）於審判外之陳述雖不符刑事訴訟法第159條之1至
    之4等四條之規定，然經當事人於審判程序同意作為證據，
    法院審酌該言詞陳述或書面陳述作成時之情況，認為適當者
    ，亦得為證據；當事人、代理人或辯護人於法院調查證據時
    ，知有刑事訴訟法第159條第1項不得為證據之情形，而未於
    言詞辯論終結前聲明異議者，視為有前項之同意，同法第15
    9條之5定有明文。立法意旨在於傳聞證據未經當事人之反對
    詰問予以核實，原則上先予排除。惟若當事人已放棄反對詰
    問權，於審判程序中表明同意該等傳聞證據可作為證據；或
    於言詞辯論終結前未聲明異議，基於尊重當事人對傳聞證據
    之處分權，及證據資料愈豐富，愈有助於真實發見之理念，
    且強化言詞辯論主義，使訴訟程序得以順暢進行，上開傳聞
    證據亦均具有證據能力。查本件以下所引用之被告以外之人
    於審判外之供述證據，檢察官、被告楊靜子(下稱被告)於本
    院準備程序及審判程序時對其證據能力均表示沒有意見（見
    本院卷第30至31、44至45頁），且迄至言詞辯論終結前均未
    聲明異議，而本院審酌上開供述證據資料製作時之情況，無
    不當取供及證明力明顯過低之瑕疵，認以之作為證據應屬適
    當，揆諸前開規定，本院亦認為均應有證據能力。
二、另本院以下援引之其餘非供述證據資料，檢察官、被告於本
    院準備程序及審判程序時對其證據能力均表示沒有意見（見
    本院卷第31至32、45至46頁），且其中關於刑事訴訟法第16
    4條第2項規定，證物如為文書部分，係屬證物範圍。該等可
    為證據之文書，已經依法踐行調查證據之程序，即提示或告
    以要旨，自具有證據能力，併此敘明。　　
貳、實體部分：
一、認定犯罪事實所憑之證據及理由：
(一)訊據被告對於上開時、地前往梵特絲服飾館，並拿取上開粉
    紅色運動套裝1套後，離開梵絲特服飾館等事實固坦承不諱
    ，惟矢口否認有何竊盜犯行，辯稱：我是以980元購買該運
    動套裝，店員並沒有開立統一發票云云。惟查：
 1、被告於110年3月15日晚間8時30分許，前往梵特絲服飾館內，
    並拿取粉紅色運動套裝1套（含背心、外套及褲子）離開梵
    特絲服飾館等情，業據被告於警詢、偵查及原審審理時供認
    不諱（見偵卷第5至8、11至13、48頁，原審卷第24、39頁）
    ，且有監視器翻拍畫面在卷可稽（見偵卷第23至24頁），並
    經原審當庭勘驗該上開監視器檔案無訛（見原審卷第25至26
    ，29至31頁），是此部分事實，應堪認定。
 2、經原審當庭勘驗監視器畫面，勘驗結果認均與上開卷附監視
    器翻拍畫面相符（見原審卷第25至26頁），而依監視器畫面
    所示，被告進入梵特絲服飾館試衣間前，手上除有粉紅色運
    動套裝外，尚有黑色衣物，迨其自試衣間出來後，右手僅有
    黑色衣物，而無粉紅色運動套裝，然其隨身攜帶之提袋內，
    明顯有盛裝物品，後被告將右手之黑色衣物置放在梵特絲服
    飾館內之衣架後，即通過梵特絲服飾館之櫃台逕自離去，有
    上開卷附監視器翻拍畫面在卷可參；另參諸被告亦坦承有將
    該粉紅色運動套裝帶出梵特絲服飾館，已如前述，苟被告係
    於試衣間試穿該粉紅色運動套裝，且如其所辯確已出資購買
    ，何以上開監視器未攝錄到被告拿取該粉紅色運動套裝前往
    櫃台結帳，堪認被告將該粉紅色運動套裝置入其隨身攜帶手
    提袋內並未結帳，即離開梵特絲服飾館，本件被告既未出資
    購買該粉紅色運動套裝，又將該未結帳之粉紅色運動套裝置
    入手提袋內即逕自離去，則其行為核與刑法第320條第1項竊
    盜罪構成要件相符，其主觀上具有不法所有意圖甚明。
 3、被告雖以上開前詞置辯。惟查，證人即告訴人古玫鈴於警詢
    中證述被告當日未結帳購買該價值1,280元之粉紅色運動套
    裝等語甚明（見偵卷第17至22頁），而依證人古玫鈴提出進
    貨單，該進貨單上，梵特絲服飾館之進貨品項中確有單價1,
    280元之服飾，再依梵特絲服飾館110年3月15日之統一發存
    根聯，各該統一發票為連號開立，各該發票上均無價值1,28
    0元之服飾售出，有進貨單及統一發票附卷可憑（見偵卷第2
    5頁背面至第30頁），是證人古玫鈴證述該粉紅色運動套裝
    遭被告竊取等語，應堪採信。
 4、至被告於本院審理中固聲請調查梵特絲服飾館是否有開立發
    票，待證事實為被告並未竊取粉紅色運動套裝云云(見本院
    卷第32頁)。惟查，經原審當庭勘驗監視器畫面，勘驗結果
    認被告進入梵特絲服飾館試衣間前，手上除有粉紅色運動套
    裝外，尚有黑色衣物，迨其自試衣間出來後，右手僅有黑色
    衣物，而無粉紅色運動套裝，然其隨身攜帶之提袋內，明顯
    有盛裝物品，後被告將右手之黑色衣物置放在梵特絲服飾館
    內之衣架後，即通過梵特絲服飾館之櫃台逕自離去等情，已
    如前述，堪認被告係將該粉紅色運動套裝置入其隨身攜帶手
    提袋內，並未結帳即而離開梵特絲服飾館，被告既未出資購
    買該粉紅色運動套裝，復又將該未結帳之粉紅色運動套裝置
    入手提袋內即逕自離去，則其行為自係構成刑法第320條第1
    項竊盜罪至明，是本案被告涉有竊盜犯行，其待證事實已臻
    明確，梵特絲服飾館是否開立發票，核與被告是否涉犯本件
    竊盜罪無涉，是被告上開調查證據之聲請，無理由，應予駁
    回。
5、綜上所述，被告上開辯解，顯係事後卸責之詞，不足採信。
(二)從而，本件事證明確，被告竊盜犯行，足堪認定，應予依法
    論科。
二、論罪部分：
    核被告所為，係犯刑法第320條第1項之竊盜罪。　
三、駁回上訴之理由：
(一)原審以被告竊盜犯行，事證明確，並以行為人之責任為基礎
    ，審酌被告不思以正當方式獲取所需，率爾竊取被害人古玫
    鈴所管領之運動套裝，侵害被害人之財產權，所為實有不該
    ，且犯後未能賠償被害人之損害，以爭取被害人之諒解，復
    於證據明確下，猶飾詞否認犯罪，虛耗司法資源，犯罪態度
    不佳；兼衡其自述國中畢業之智識程度，現無業、目前獨居
    之家庭生活狀況，暨其犯行之動機、目的、手段等一切情狀
    ，量處如原判決主文所示之刑，並諭知易科罰金之折算標準
    ；並敘明被告所竊得之粉紅色運動套裝1套（價值1,280元）
    為其犯罪所得，已如前述，雖未扣案，仍應依刑法第38條之
    1第1項前段及第3項之規定宣告沒收，並於全部或一部不能
    沒收或不宜執行沒收時，追徵其價額。經核認事用法均無不
    合，量刑亦甚妥適。
(二)被告提起上訴，其上訴理由固仍執前詞否認犯行，辯稱：其
    係以980元購買該運動套裝，店員並沒有開立統一發票，其
    不構成竊盜罪云云。惟查：㈠經原審當庭勘驗監視器畫面，
    勘驗結果認均與上開卷附監視器翻拍畫面相符（見原審卷第
    25至26頁），而依監視器畫面所示，被告進入梵特絲服飾館
    試衣間前，手上除有粉紅色運動套裝外，尚有黑色衣物，迨
    其自試衣間出來後，右手僅有黑色衣物，而無粉紅色運動套
    裝，然其隨身攜帶之提袋內，明顯有盛裝物品，後被告將右
    手之黑色衣物置放在梵特絲服飾館內之衣架後，即通過梵特
    絲服飾館之櫃台逕自離去，且被告亦坦承其有將該粉紅色運
    動套裝帶出梵特絲服飾館，已如前述，苟被告係於試衣間試
    穿該粉紅色運動套裝，且如其所辯確已出資購買，何以上開
    監視器未攝錄到被告拿取該粉紅色運動套裝前往櫃台結帳，
    堪認被告將該粉紅色運動套裝置入其隨身攜帶手提袋內並未
    結帳，即離開梵特絲服飾館，本件被告既未出資購買該粉紅
    色運動套裝，又將該未結帳之粉紅色運動套裝置入手提袋內
    即逕自離去，則其行為核與刑法第320條第1項竊盜罪構成要
    件相符，其主觀上具有不法所有意圖甚明。㈡另徵諸證人即
    告訴人古玫鈴於警詢中證述被告當日未結帳購買該價值1,28
    0元之粉紅色運動套裝等語甚明（見偵卷第17至22頁），而
    依證人古玫鈴提出進貨單，該進貨單上，梵特絲服飾館之進
    貨品項中確有單價1,280元之服飾，再依梵特絲服飾館110年
    3月15日之統一發存根聯，各該統一發票為連號開立，各該
    發票上均無價值1,280元之服飾售出，有進貨單及統一發票
    附卷可憑（見偵卷第25頁背面至第30頁），是證人古玫鈴證
    述該粉紅色運動套裝遭被告竊取等語，應堪採信。㈢綜上所
    述，被告上訴理由所執上開辯解，均不足採信。本件被告猶
    執前詞提起上訴，否認犯罪，經核亦係對原審自由判斷證據
    證明力之職權行使，及與原判決本旨無關之問題，徒憑己意
    ，再為事實上之爭執，其上訴為無理由，應予駁回。
據上論斷，應依刑事訴訟法第368條，判決如主文。
本案經檢察官王遠志提起公訴，檢察官張秋雲到庭執行職務。
中　　華　　民　　國　　111 　年　　8 　　月　　30　　日
                  刑事第一庭　  審判長法　官　周煙平
　　　　　　　　　　　　　　　　　　  法　官  連育群
　　　　　　　　　　　　　　　　　　  法　官  吳炳桂　　
以上正本證明與原本無異。
不得上訴。
                                      書記官  鄭舒方
中　　華　　民　　國　　111 　年　　8 　　月　　31　　日
附錄：本案論罪科刑法條全文　　　　
刑法第320條：
意圖為自己或第三人不法之所有，而竊取他人之動產者，為竊盜
罪，處5年以下有期徒刑、拘役或50萬元以下罰金。